【裁判字號】    97,停,12
【裁判日期】    970401
【裁判案由】    聲請停止執行
【裁判全文】
臺北高等行政法院裁定
                                     97年度停字第00012號
聲  請  人  甲○○
代  理  人  蔡進良  律師
            江榮祥  律師
相  對  人  臺北縣政府
代  表  人  乙○○（縣長）
代  理  人  戊○○
            丁○○
            丙○○
上列當事人間因建築法事件，原告提起行政訴訟，並聲請停止原
處分之執行，本院裁定如下：
    主  文
聲請駁回。
聲請程序費用由聲請人負擔。
    理  由
一、按「行政訴訟繫屬中，行政法院認為原處分或決定之執行，
    將發生難以回復之損害，且有急迫情事者，得依職權或依聲
    請裁定停止執行。」為行政訴訟法第116 條第2 項所明定。
    核該法條所謂難以回復之損害，係指其損害不能回復原狀，
    或不能以金錢賠償，或在一般社會通念上，如為執行可認達
    到回復困難之程度而言。若其得以金錢補償，尚非所謂發生
    難以回復之損害。
二、本件聲請意旨略謂：相對人核發93年重建字第558 號建築執
    照（下稱原處分）予第三人佶原建設有限公司（下稱佶原公
    司），許可該公司於現仍為綠帶道路之臺北縣三重市○○段
    1098、1098-2號土地上興建住宅，已違反都市計畫法規定；
    且原處分就以前揭土地與聲請人所有同地段1097地號土地上
    建物之建界線為該建案之建築線，乃與聲請人所有且已使用
    37年之合法店鋪之建築線重疊而互相衝突，致聲請人所有之
    店鋪房屋原有生活機能（景觀、通風、採光、通行、營業等
    ）完全喪失，侵害其權益甚鉅，且佶原公司因施工將聲請人
    所有之店鋪出入口完全封閉，導致該店鋪無法營業，閒置迄
    今，已嚴重損害聲請人之財產權及通行該道路之權利；甚者
    ，相對人核發原處分未預留施工安全距離與防火巷，嚴重影
    響公共安全，有發生重大公安事故之急迫危險，聲請人已對
    之提起撤銷訴訟（案號：97年度訴字第589 號）。為此，爰
    依行政訴訟法第116 條第2 項規定，聲請於上開撤銷訴訟之
    判決確定前，停止原處分之效力及後續程序等語。
三、經查，聲請人主張因原處分之執行，致其所有店鋪房屋原有
    景觀、通風、採光、通行、營業等生活機能完全喪失，且因
    佶原公司施工將其店鋪之出入口完全封閉，導致其店鋪無法
    營業，嚴重損害其財產權及通行之權利等情，經核均屬財產
    上之損失，日後得以金錢賠償而回復者，並無難於回復之損
    害可言。又依行政訴訟法第116 條之規定，聲請人聲請裁定
    停止原處分之執行，係為其日後提起撤銷訴訟之權利保護目
    的，所指原處分之執行將發生難於回復之損害，屬私益之損
    害而非公益之損害，殊不得以原處分之執行將發生公益上難
    於回復之損害為由，聲請停止執行（最高行政法院95年度裁
    字第179 號裁定意旨參照），聲請人以相對人核發原處分之
    建造執照，未預留施工安全距離與防火巷，嚴重影響公共安
    全，有發生重大公安事故之急迫危險，聲請停止原處分之執
    行，亦非有據。故聲請人聲請停止原處分之執行，揆諸首揭
    法條說明，難認為有理由，應予駁回。
四、依行政訴訟法第104 條、民事訴訟法第95條、第78條，裁定
    如主文。
中    華    民    國    97    年     4    月    1     日
                    臺北高等行政法院第二庭
                              審判長法  官  徐瑞晃
                                    法  官  陳金圍
                                    法  官  蕭惠芳
上為正本係照原本作成。
如不服本裁定，應於送達後10日內向本院提出抗告狀（須按他造
人數附繕本）。
中    華    民    國    97    年     4    月    1     日
                                    書記官  李淑貞


司法院資訊處製作；財團法人民間司法改革基金會備份。
